---
title: "Naive Bayes"
output:
  html_document:
    df_print: kable
  pdf_document: default
---
###Ejemplo de Naive Bayes hecho en R utilizando DPLYR para el manejo de Data Frames
```{r}
#Caragamos dplyr
library(dplyr)
# Creamos un Data frame con las columnas:
# Sexo, Altura, Peso, Tamanio_pie 
data <-  data.frame(sexo = c('hombre','hombre','hombre','hombre',
                          'mujer','mujer','mujer','mujer'),
                  altura=c(6,5.92,5.58,5.92,5,5.5,5.42,5.75),
                  peso=c(180,190,170,165,100,150,130,150),
                  tamanio_pie=c(12,11,12,10,6,8,7,9))
```

```{r}
data
```

```{r}
# Creamos un DataFrame para guardar los valores de que queremos probar.
persona = data.frame(altura=c(6),
                     peso=c(130),
                     tamanio_pies=c(8))
persona
```

```{r}
#  Numero de hombres
n_hombres <- nrow(subset(data, data$sexo == 'hombre'))
print(n_hombres)
# Numero de mujeres
n_mujeres <- nrow(subset(data, data$sexo == 'mujer'))
print(n_mujeres)
# Numero de registros
n_registros=nrow(data)
print(n_registros)
```
###Calculamos las probailidades previas
```{r}
# Probabilidad de hombres
p_hombres <- n_hombres/n_registros
print(p_hombres)
# Probabilidad de mujeres
p_mujeres = n_mujeres/n_registros
print(p_mujeres)
# Media de cada variable por sexo
data_mean <- data %>% 
  group_by(sexo) %>% 
  summarise(
    peso = mean(peso),
    altura = mean(altura),
    tamanio_pie = mean(tamanio_pie)
    )
print(data_mean)
# Varianza de cada variable por sexo
data_var <- data %>% 
  group_by(sexo) %>% 
  summarise(
    peso = var(peso),
    altura = var(altura),
    tamanio_pie = var(tamanio_pie)
    )
print(data_var)
```
###Calculamos la Probabilidad y Varianza de hombre 
```{r}
# Media para hombre
mean_hombres <- data_mean %>% 
  filter(sexo=='hombre') 
print(mean_hombres)
#Varianza para hombre
var_hombres <- data_var %>% 
  filter(sexo=='hombre') 
print(var_hombres)
```
###Calculamos la Probabilidad y Varianza de mujer
```{r}
# Media para muejer
mean_mujeres <- data_mean %>% 
  filter(sexo=='mujer') 
print(mean_hombres)
#Varianza para mujer
var_mujeres <- data_var %>% 
  filter(sexo=='mujer') 
print(var_hombres)
```

###Función para calcular la probabildad de X dado Y
```{r}
p_x_d_y <- function(x, mean_x, var_y){
  return ((1/(sqrt(var_y)* sqrt(2*pi)))* exp(-1*((x-mean_x)^2/(2*var_y))))
}
```
###Calculamos la Probabilidad de que sea Hombre
```{r}
condicion_hombre <- p_hombres * p_x_d_y(persona$altura,mean_hombres$altura,var_hombres$altura) * p_x_d_y(persona$peso,mean_hombres$peso,var_hombres$peso) * p_x_d_y(persona$tamanio_pies,mean_hombres$tamanio_pie,var_hombres$tamanio_pie)
print(condicion_hombre)
```
###Calculamos la Probabilidad de que sea Mujer

```{r}
condicion_mujer <- p_mujeres * p_x_d_y(persona$altura,mean_mujeres$altura,var_mujeres$altura) * p_x_d_y(persona$peso,mean_mujeres$peso,var_mujeres$peso) * p_x_d_y(persona$tamanio_pies,mean_mujeres$tamanio_pie,var_mujeres$tamanio_pie)
print(condicion_mujer)
```

###Decidimos cual es la probabilidad mayor
####Decimos el resultado
```{r}
if(condicion_hombre>condicion_mujer){
  print('Hombre')
}else{
  print('Mujer')
}
```

